【裁判字號】    89,訴,21
【裁判日期】    891013
【裁判案由】    侵權行為損害賠償
【裁判全文】
福建金門地方法院民事判決  八十九年訴字第二十一號
    原      告  乙○○○
    被      告  甲○○
                              .
                            居.
右當事人間請求損害賠償事件，本院判決如左：
    主    文
被告應給付原告新台幣陸萬伍仟零肆拾陸元。
原告其餘之訴駁回。
訴訟費用由被告負擔十分之七；餘由原告負擔。
    事    實
甲、原告方面：
  一、聲明：被告應給付原告新台幣（下同）一百零三萬元。
  二、陳述：
    （一）被告甲○○與伊原係「台灣小調」卡拉ＯＫ店之服務小姐，於民國八十八
          年十一月十六日下午九十四十五分許，在金門縣金城鎮○○路一三一號「
          台灣小調」卡拉ＯＫ店，因服務客人發生爭執，被告竟基於傷害之故意，
          以金門高梁酒瓶毆打伊頭部，致伊頭部擦挫傷等傷害。刑事部分經本院以
          八十九年度城簡字第四號刑事判決處被告有期徒刑三月，如易科罰金以三
          百元折算一日在案。
    （二）原告受傷後，自八十八年十一月十六日起，至同年十二月九日止，共支付
          醫藥費三萬元。
    （三）原告受傷前，原本於上開卡拉ＯＫ店之服務費用，一檯服務費六百元，一
          日約有五至六檯，加上客人之小費，月薪約十三萬元，卻因被告之傷害行
          為，導致半年失業，因受傷而損失收入六十萬元。
    （四）原告因身體受傷，精神肉體所受痛苦甚大，故請求非財產上損害金額四十
          元。
    （五）右述各項損害，均係被告之不法侵害所生之結果，依民法第一百八十四條
          第一項、第一百九十三條及一百九十五條第一項，被告自應負賠償責任。
  三、證據：最高學歷私立輔仁大學畢業證書、國軍金門醫院附設民眾診斷服務處之
            醫療費用清單均影本一份。
乙、被告方面：
  壹、被告方面：
    一、聲明：駁回原告之訴。
    二、陳述：伊與原告同是酒店服務小姐，二人當時是互毆，且伊事後有對原告噓
        寒問暖，表示歉意，另原告請求金額過高。
丙、本院依職權函行政院勞工委員會八十八年度最低基本工資並調本院八十九年度城
    簡字第四號刑事判決卷宗。
    理    由
一、本件原告主張：被告甲○○於八十八年十一月十六日下午九十四十五分許，在金
    門縣金城鎮○○路一三一號「台灣小調」卡拉ＯＫ店，因服務客人發生爭執，被
    告竟基於傷害之故意，以金門高梁酒瓶毆打伊頭部，致伊頭部擦挫傷等傷害。刑
    事部分經本院以八十九年度城簡字第四號刑事判決判處被告有期徒刑三月，如易
    科罰金以三百元折算一日在案之事實據其提出診斷書、本院八十九年度城字四號
    刑事判決書為證。
二、被告固不否認有上開不法侵害之事實，惟辯稱：二人係互毆云云。惟查，被告以
    金門高梁酒瓶毆打原告頭部，有證人張映璇及張雪芳證述綦詳，核與原告之指訴
    情節相符，被告所辯，不足採信。
三、被告不法侵害原告之身體，既經認定，對於原告因而所受之損害，自應負賠償責
    任。
四、原告請求被告賠償費用，是否應予准許，分述如次：
  （一）醫療費三萬元部份：查其中長安外科部分，未經提出醫師處方或醫療費用清
        單，難認係醫療上之必要費用；與被告賠償責任無關；其餘醫療費一萬一千
        三百五十元，依原告所受傷害及各收據載明醫療費別，自屬治療上之必要費
        用，應由被告賠償原告，其餘一萬八千六百五十元之請求，應予駁回。
  （二）工作損害金六十萬元部分：按身體或健康受侵害，而減少勞動能力者，其減
        少及殘存勞動能力之價值，不能以現有之收入為準，蓋現有收入每因特殊因
        素之存在而與實際所餘勞動能力不能相符，現有收入高者，一旦喪失其職位
        ，未必能自他處獲得同一待遇，故所謂減少及殘存勞動能力之價值，應以其
        能力在通常情形下可能取得之收入為標準，最高法院六十一年度台上字第一
        九八七號判例可供參照，原告主張受傷前，原本於上開卡拉ＯＫ店之服務費
        用，一檯服務費六百元，一日約有五至六檯，加上客人之小費，月薪約十三
        萬元，卻因被告之傷害行為，導致半年不能工作，因受傷而損失收入六十萬
        元。然查原告係八十八年十一月十七日入院，於同年月二十三日出院，有國
        軍金門醫院附設民眾診斷服務處之醫療費用清單可證。而原告原服務於「台
        灣小調」卡拉ＯＫ店之服務小姐，姑不論客人小費或服務檯數之服務費等，
        均屬不確定之收入，且經本院命伊補正扣繳憑單過院參辦，亦未能提出相關
        憑單，故依八十八年基本工資每月一萬五千八百四十元，每日五百二十八元
        核算，原告實際住院日數為七日以計，原告請求金額於三千六百九十六元，
        為有理由，其餘超過五十九萬六千三百零四元部份之請求，不應准許。
  （三）精神慰藉金四十萬元部分：查原告受傷多處，肉體、精神受極大痛苦，本院
        斟酌實際情況，及兩造之身分、地位，財力，原告請求四十萬元，自嫌過高
        ，應予核減為五萬元，方屬公允，逾此數額之請求，為無理由。
  （四）結論：原告請求金額六萬五千零四十六元，為有理由，，逾此數額之請求，
        為無理由。
五、據上論結，本件原告之訴為一部有理由，一部無理由，依民事訴訟法第七十九條
    但書，判決如主文。
中      華      民      國    八十九    年      十      月      十三    日
                                        福建金門地方法院民事庭
~B法  官  吳振富
右為正本，係照原本作成。
如對本判決上訴須於判決送達後廿日內向本院提出上訴狀
中      華      民      國    八十九    年      十      月    十三      日
~B法院書記官  董培祥


司法院資訊處製作；財團法人民間司法改革基金會備份。
